臺灣士林地方法院小額民事判決
111年度士小字第443號
原      告  財政部國有財產署北區分署

法定代理人  郭曉蓉
訴訟代理人  徐維良律師
複  代理人  黃雅惠
被      告  康財福
訴訟代理人  康靖玉
上列當事人間請求給付補償金事件，本院於民國111年3月8日言
詞辯論終結，判決如下：
    主  文
原告之訴駁回。
訴訟費用新臺幣壹仟元由原告負擔。
    事實及理由要領
一、原告起訴主張：被告自民國88年3月起至93年5月止，占用原
    告所經管之臺北市○○區○○段○○段000○000地號土地，後於93
    年6月30日被告簽立積欠國有土地使用補償金分期付款繳納
    承諾書（下稱系爭承諾書），就上揭土地被告應給付使用補
    償金新臺幣（下同）47,142元、48,686元，共分19期清償，
    首期應給付9,342元、9,086元，其餘金額均分18期清償，每
    期應給付2,100元、2,000元，並約定若積欠分期款達2期金
    額時，全部債務視為到期；現被告僅繳付前4期之分期款共
    計31,328元，尚餘64,500元未繳，依系爭承諾書約定，全部
    債務視為到期，原告即依系爭承諾書提起本件訴訟，並聲明
    ：被告應給付原告64,500元，及自本件支付命令送達翌日起
    至清償日止，按年息5％計算之利息。
二、被告答辯略以：對於本件債權金額沒有意見，但是主張時效
    抗辯等語，並聲明請求駁回原告之訴。
三、法院得心證的理由：
　㈠原告主張被告就所應給付之補償金，迄今仍剩餘64,500元未
    清償等情，業經原告提出土地謄本、系爭承諾書等件為證，
    堪信為真實，然被告對於原告之主張，則以時效為抗辯。
　㈡按請求權，因15年間不行使而消滅；消滅時效，自請求權可
    行使時起算，民法第125條前段、第128條前段分別定有明文
    。按消滅時效，因左列事由而中斷：一、請求。二、承認。
    三、起訴，民法第129條第1款定有明文。查依據原告所述，
    被告僅給付補償金至93年9月止，之後就未為給付，而依照
    系爭承諾書之約定，若被告積欠分期款達2期金額時，全部
    債務視為到期，且每期分期款項須於當月末日前給付，則被
    告就93年11月之還款，自應於93年11月30日前繳納，然被告
    就此並未給付，是自93年12月1日起，被告所積欠之分期款
    已達2期，原告就本件債務，即得依前述約定視為全部到期
    ，而向被告請求剩餘款項之全部金額，則不論原告有無實際
    向被告請求，本件債權本金之請求權時效，即應自93年12月
    1日起算，嗣108年11月30日即告到期，縱依原告所述，被告
    於110年10月12日收受原告之請求，然無礙於本件債權已屆
    時效之事實，被告既提出時效抗辯，自得拒絕給付。
四、綜上，原告依系爭承諾書，請求被告給付64,500元，並自本
    件支付命令送達翌日起至清償日止，按年息5％計算之利息，
    因時效業已完成，且經被告主張時效抗辯，原告主張為無理
    由，應予駁回。 
五、訴訟費用負擔之依據：民事訴訟法第78條。依職權確定訴訟
    費用額為1,000元（第一審裁判費），應由原告負擔。
中　　華　　民　　國　 111　　年　　3 　　月　　22　　日
              　　士林簡易庭法  官  陳紹瑜
以上正本係照原本作成。
如不服本判決，應於送達後20日內，向本院提出上訴狀並應記載
上訴理由，表明關於原判決所違背之法令及其具體內容與依訴訟
資料可認為原判決有違背法令之具體事實，如於本判決宣示後送
達前提起上訴者，應於判決送達後20日內補提上訴理由書（須附
繕本）。
中　　華　　民　　國　 111　　年　　3 　　月　　22　　日
　                          書記官  吳雪華